臺灣高等法院臺南分院民事裁定　100年度重抗字第27號
抗　告　人　周淑貞
　　　　　　周淑媛
　　　　　　周淑端
　　　　　　周宗成
　　　　　　周宗威
上列抗告人與相對人葉周淑惠等間假處分事件，對於中華民國10
0年3月17日臺灣雲林地方法院（100年度全字第7號）裁定，提起
抗告，本院裁定如下：
    主  文
抗告駁回。
抗告訴訟費用新台幣壹仟元由抗告人共同負擔。
    理  由
一、抗告意旨略以：相對人聲請假處分，僅於聲請狀表明「抗告
    人欲出賣所有土地應有部分11分之7，於100年2月21日，以
    斗六大崙郵局存證信函通知相對人及周淑勤、周瑞元三人，
    於10日內為是否優先承買之表示，相對人隨即於100年3月2
    日，以斗六郵局永安支局存證信函表示行使共有人優先承買
    權，願優先承購，詎抗告人竟於100年3月9日，以古坑東和
    郵局存證信函向相對人稱「未提出價金辦理優先承買事宜，
    僅係虛偽表示，優先權已然喪失，並與原買受人進行買賣所
    有權移轉登記事宜」等語，未表明其本案之請求，亦未就假
    處分之原因釋明，原裁定未查，遽予准許，顯有違誤，爰請
    求廢棄原裁定等語。
二、按債權人就金錢請求以外之請求，欲保全強制執行者，得聲
    請假處分。假處分，非因請求標的之現狀變更，有日後不能
    強制執行，或甚難執行之虞者，不得為之。民事訴訟法第53
    2條定有明文。次按聲請假處分，應釋明其請求及假處分之
    原因，釋明如有不足，而債權人陳明願供擔保或法院認為適
    當者，法院得定相當之擔保，命供擔保後為假處分，同法第
    533條前段、第526條第1項、第2項亦分別定有明文。
三、經查：本件聲請人即相對人主張假處分之請求，業據提出土
    地登記謄本、地籍圖謄本、郵局存證信函為證（見原審卷第
    4-13頁）；依抗告人提出之古坑東和郵局存證信函載明「台
    端仍未提出任何價金來辦理優先購買事宜，除已逾法定十日
    之期間，復見台端僅係虛偽意思表示，並無優先購買之真意
    ，台端之優先購買權已然喪失」等語，抗告人否認相對人之
    優先承買權，則相對人對其請求，可認有相當之釋明；又依
    相對人提出之抗告人通知相對人應於十日內備妥買賣價金行
    使優先承買權之存證信函記載「抗告人已將其共有土地應有
    部分出售與游棖松」（見原審卷第7頁），及抗告人事後以
    相對人未依上開存證信函備妥價金行使優先承買權，另以郵
    局存證信函通知否認相對人之優先承買權（見原審卷第13頁
    ），抗告人既先與游棖松成立買賣契約，則為履行與游棖松
    之買賣契約，自會進行履約之相關手續，相對人主張「抗告
    人將與游棖松進行買賣所有權移轉登記事宜，且因優先承買
    權僅具債權效力，若抗告人將土地應有部分移轉與買受人，
    將致日後勝訴仍有不能強制執行或甚難執行之虞」等語，尚
    非無據，相對人就假處分之原因亦已為釋明，縱其釋明有所
    不足，惟聲請人陳明願供擔保，應認足補其釋明之不足，則
    其聲請假處分，洵屬有據。原法院定供擔保金額為准許假處
    分之裁定，核無違誤，抗告意旨雖謂「相對人未表明其本案
    之請求，且依其提出之土地登記謄本、地籍圖謄本、存證信
    函，均無法釋明假處分之原因，相對人亦未能提出相關文件
    如土地買賣契約書，以證明抗告人有何欲處分、過戶土地，
    顯未就假處分原因釋明」云云；然相對人既非抗告人與游棖
    松買賣契約之當事人，自無從取得買賣契約書，且其就假處
    分之請求及原因，亦有釋明，均如上述，抗告人執此指摘原
    裁定不當，揆諸上述說明，難認為有理由，其抗告應予駁回
    。
四、據上論結，本件抗告為無理由，爰依民事訴訟法第495條之1
    第1項，第449條第1項、第95條、第78條、第85條第1項，裁
    定如主文。
中    華    民    國   100    年    5     月    31    日
                  民事第四庭    審判長法  官  吳上康
                                      法  官  王金龍
                                      法  官  陳珍如
上為正本係照原本作成。
本裁定除以適用法規顯有錯誤為理由外，不得再抗告。如提再抗
告，應於收受送達後十日內向本院提出再抗告狀（須附繕本），
並繳納再抗告費新台幣一千元。
提起再抗告應委任律師或具有律師資格之人之委任狀；委任有律
師資格者，另應附具律師資格證書及釋明委任人與受任人有民事
訴訟法第466條之1第1項但書或第2項所定關係之釋明文書影本。
中    華    民    國   100    年    6     月    3     日
                                      書記官  易慧玲
【附註】
民事訴訟法第495條之1第2項準用同法第466條之1第1、2項規定
：
(1)對於第二審判決上訴，上訴人應委任律師為訴訟代理人。但上
  訴人或其法定代理人具有律師資格者，不在此限。
(2)上訴人之配偶、三親等內之血親、二親等內之姻親，或上訴人
  為法人、中央或地方機關時，其所屬專任人員具有律師資格並
  經法院認為適當者，亦得為第三審訴訟代理人。
民事訴訟法第466條之2：
  上訴人無資力委任訴訟代理人者，得依訴訟救助之規定，聲請
  第三審法院為之選任律師為其訴訟代理人。